臺灣臺中地方法院刑事裁定             100年度訴字第2595號
公  訴  人  臺灣臺中地方法院檢察署檢察官
聲 請 人即  黃勃叡律師
選任辯護人
被      告  謝吉宏
上聲請人因被告強盜等案件，聲請停止羈押，本院裁定如下：
    主    文
謝吉宏於取具保證金額新臺幣貳萬元後，准予停止羈押，並限制
住居於臺中市○○區○○路79巷5弄5號。於停止羈押期間應遵守
下列事項：應於每日晚上八時至十時間前往臺中市政府警察局豐
原分局頭家派出所報到。
    理    由
一、聲請意旨略以：被告已就客觀事實部份為完足之陳述，並坦
    承犯罪事實，被告自始即有接受法律制裁之意，並無非予羈
    押顯難進行追訴或執行之情節，且證人亦於鈞院作證完畢，
    所餘者，應為本案事實究係該當刑法搶奪罪或強盜罪嫌之不
    法構成要件，調查證據程序業已終結，本案審理程序已經完
    竣，則亦無非予羈押以確保審判之必要性存在。現被告之女
    友王蕙茹為維持家中生計，於100年12月9日在雲林縣下班途
    中發生車禍，並於同年月10日死亡、兩人所生子女謝慧俊年
    僅5歲、被告女友之母李麗亦長期患有高血壓，此分別有相
    驗屍體證明書、戶口名簿、診斷證明書可憑，二人現正須被
    告安排後續相關生活事宜，並送其女友最後一程，爰聲請具
    保停止羈押等語。
二、按被告及得為其輔佐人之人或辯護人，得隨時具保，向法院
    聲請停止羈押，刑事訴訟法第110條第1項定有明文。而所謂
    得為輔佐之人，依同法第35條第1項規定，係指被告之配偶
    、直系或三親等以內旁系血親或家長、家屬或被告之法定代
    理人始得為之。查本件聲請人係被告選任之辯護人有委任狀
    附卷可憑，本件聲請經核符合前揭規定，合先敘明。
三、次按許可停止羈押之聲請者，應命提出保證書，並指定相當
    之保證金額；指定之保證金額，如聲請人願繳納或許由第三
    人繳納者，免提出保證書；許可停止羈押之聲請者，得限制
    被告之住居。法院許可停止羈押時，得命被告應遵守法院認
    為適當之事項。刑事訴訟法第第111條第1項、第3項、第5項
    、第116條之2第4款分別定有明定。
四、本案被告因涉犯刑法第321條第1項第1、2款加重竊盜、第32
    8條強盜罪等罪，經本院訊問後，被告坦承部分犯行，復有
    被害人施仲謀、施仲立、康蓉宜之指述、證人李麗之證述，
    及贓物認領保管單、監視器翻拍照片、現場圖等資料在卷可
    憑，及被告犯案時穿著之藍色背心上一1件、深灰色短褲1件
    、黑色拖鞋1雙等物扣案可證，足見其犯罪嫌疑重大，且被
    告所犯為最重本刑為5年以上有期徒刑之罪，有事實足認有
    逃亡之虞，前多次竊盜犯行，本件於100年6月23日為加重竊
    盜、同年8月26日為強盜犯行，有事實足認有反覆實施同一
    竊盜犯罪之虞，非予羈押，顯難進行追訴、審判，且有羈押
    必要，經本院於100年9月30日依刑事訴訟法第101條第1項第
    1款、第3款、第101條之1第1項第5款之規定裁定執行羈押（
    100年度訴字第2595號）。
五、按羈押係拘禁被告於一定處所，乃刑事訴訟強制處分方式中
    ，干預被告人身自由最為嚴厲者，其目的僅止於保全證據及
    刑事訴訟程序之進行，尚不得作為預防犯罪之手段，故法律
    設有一定之要件。在形式要件上，被告依法須先經法官訊問
    ，並應使用押票；在實質要件上，除被告犯罪嫌疑重大，有
    法定羈押原因外，尚須「非予羈押，顯難進行追訴、審判或
    執行」者，亦即有羈押之必要性，法院始得為羈押之處分，
    此觀刑事訴訟法第101條、第102條之規定自明。又所謂羈押
    之必要性，係由法院就具體個案，依職權衡酌是否有非予羈
    押顯難保全證據或難以遂行訴訟程序者為準據。換言之，被
    告縱屬犯罪嫌疑重大，且具有法定羈押原因，若依比例原則
    判斷並無羈押之必要者，自得為停止羈押之裁定，或改以其
    他干預被告權利較為輕微之強制處分，同法第101條之2具保
    、責付，第111條第5項限制住居等規定，亦即本此意旨而設
    。故有無羈押之必要性，得否具保、責付、限制住居而停止
    羈押，均屬事實審法院得自由裁量、判斷之職權（最高法院
    96年度台抗字第314號裁定可資參照）。是對被告所執行之
    羈押，其本質上係屬為保全被告，使刑事訴訟程序得以順利
    進行，或為保全證據，或為擔保嗣後刑之執行程序，而對被
    告所實施剝奪其人身自由之強制處分，而被告有無羈押之必
    要，當由法院以有無上述羈押之目的而依職權進行目的性裁
    量。查本件被告之選任辯護人為被告具狀以前情請求具保停
    止羈押，本院斟酌被告上開羈押原因雖仍存在，惟被告於本
    院準備程序、審理中業已坦承部分犯罪事實，相關證人亦經
    本院行交互詰問完畢，被告強盜所得之財務亦已歸被害人康
    蓉宜，被告家屬並與被害人康蓉宜達成和解、賠償損失，被
    害人康蓉宜對本案復無其他意見，本案如命被告以相當之金
    額具保並限制住居，即足以確保日後審判或執行之進行，被
    告並無「非予羈押，顯難保全證據或難以遂行訴訟程序」之
    情形，亦即無「非予羈押，顯難進行審判或執行」之羈押必
    要性存在。爰准予被告取具保證金額2萬元後，停止羈押，
    並限制住居於臺中市○○區○○路79巷5弄5號。此外，另命
    被告於停止羈押期間，應於每日晚上八時至十時間前往臺中
    市政府警察局豐原分局頭家派出所報到。
六、「停止羈押後有下列情形之一者，得命再執行羈押：一、經
    合法傳喚無正當之理由不到場者。二、受住居之限制而違背
    者。三、本案新發生第101條第1項、第101條之1第1項各款
    所定情形之一者。四、違背法院依前條所定應遵守之事項者
    。五、所犯為死刑、無期徒刑或最輕本刑為5年以上有期徒
    刑之罪，被告因第114條第3款之情形停止羈押後，其停止羈
    押之原因已消滅，而仍有羈押之必要者。」刑事訴訟法第11
    7條第1項定有明文，被告於停止羈押期間，如有上開情形，
    仍得命再執行羈押，附此敘明。
七、依刑事訴訟法第111條、第116條之2第4款、第121條第1項，
    裁定如主文。
中    華    民    國   100    年    12    月    19    日
                  刑事第四庭  審判長法  官  吳進發
                                    法  官  黃綵君
                                    法  官  李婉玉
上正本證明與原本無異。
如不服本裁定應於送達後5日內向本院提出抗告狀。
                                    書記官  林政佑
中    華    民    國   100    年    12    月    19    日